臺灣士林地方法院交通事件裁定　　　　　　　　　　九十一年度交聲字第三四號
　　原處分機關　臺北巿交通事件裁決所
　　異　議　人
　　即受處分人　甲○○
右受處分人因違反道路交通管理處罰條例案件，對於台北市交通事件裁決所於民國九
十一年三月四日所為之裁決（北市裁三字第駕裁二二─Ｚ00000000號），聲
明異議，本院裁定如左：
    主  文
異議駁回。
    理  由
一、按汽車駕駛人，飲用酒類後其吐氣所含酒精濃度超過每公升０．二五毫克以上者
    ，不得駕車，道路交通安全規則第一百十四條第二款定有明文；又汽車駕駛人，
    駕駛汽車經測試檢定酒精濃度超過規定標準者，處新台幣（下同）一萬五千元以
    上六萬元以下罰鍰，並當場禁止其駕駛及吊扣其駕駛執照一年，亦為道路交通管
    理處罰條例第三十五條第一項第一款所明定。
二、本件異議人即受處分人甲○○於民國九十年十一月五日二十一時二十五分許，駕
    駛車號ＢＱ─０五一八號自用小客車，在國道三號公路北上九十公里處，經警攔
    停測試檢定吐氣後所含酒精濃度為每公升０．二七毫克，已超過標準值，遭警舉
    發，逾期未繳納罰鍰，經裁處罰鍰一萬九千五百元，並吊扣駕駛執照十二個月。
三、異議意旨略以：伊於右揭時地遭警攔停檢測吐氣後酒精濃度，第一次測定值為每
    公升０．二三毫克，詎警員要求作第二次檢測，測定值卻變為每公升０．二七毫
    克，差距甚大，顯見儀器有誤差云云。惟查，異議人於上開時地，酒後駕駛前揭
    汽車，經警攔停檢測吐氣所含酒精濃度為每公升０．二七毫克等情，業據證人即
    上開違規情事之舉發警員乙○○於本院訊問時證述綦詳，並有測定值單、國道公
    路警察局第六警察隊取締酒醉駕車簡易筆錄各一件在卷可稽，異議人雖辯稱第一
    次測定值為每公升０．二三毫克云云，惟為證人乙○○否認在已作出有效測定值
    下，再命異議人重複檢測之情，且現行各警察機關使用之酒精測定器，均依「度
    量衡器施檢規範」之規定，使用滿一年或一千次，均應送請經濟部標準檢驗局檢
    驗，其誤差值依檢定公差規定，量測結果小於每公升０．二五毫克時，其公差值
    為每公升０．０二毫克，倘大於每公升０．二五毫克並小於每公升二．００毫克
    之間，其公差值為＋－五％，有內政部警政署九十一年六月十日警署交字第０九
    一０一０四四四一號函在卷足參。準此以解，本件公差值為每公升０．０一三五
    毫克，扣除公差值後，異議人之吐氣所含酒精濃度仍高於標準值之每公升０．二
    五毫克，異議人辯稱未超過標準云云，不足採信。是裁決機關上開裁決，核無不
    當，受處分人聲明異議為無理由，應予駁回。
四、據上論斷，應依道路交通案件處理辦法第十九條，裁定如主文。
中      華      民      國      九十一      年    八    月    三十      日
                                    臺灣士林地方法院交通法庭
        法  官  何  信  慶
右正本證明與原本無異。
如不服本裁定應於送達後五日內向本院提出抗告狀。
                                        書記官  魏  里  安
中      華      民      國      九十一      年    八    月    三十      日
